src/gulbot/announcements/assets/dictionary/uz_UZ_Cyrl.aff
SFX X 0 қанларнинг қ
SFX X 0 қанлардаям қ
SFX X 0 маганнинг қ
SFX X 0 магандаям қ
SFX X 0 маганларнинг қ
SFX X 0 маганлардаям қ
SFX X 0 ганнинг [^гқ]
SFX X 0 гандаям [^гқ]
SFX X 0 ганларнинг [^гқ]
SFX X 0 ганлардаям [^гқ]
SFX X 0 маганнинг [^гқ]
SFX X 0 магандаям [^гқ]
SFX X 0 маганларнинг [^гқ]
SFX X 0 маганлардаям [^гқ]
SFX X г кканнингми г
SFX X г кканнингдир г
SFX X г кканнинг-да г
SFX X г кканнингдир-да г
SFX X г кканнингмикан г
SFX X г кканнинг-ку г
SFX X г кканимни г
SFX X г кканимними г
SFX X г кканимнидир г
SFX X г кканимни-да г
SFX X г кканимнидир-да г
SFX X г кканимнимикан г
SFX X г кканимни-ку г
SFX X г кканимнинг г
SFX X г кканимнингми г
SFX X г кканимнингдир г
SFX X г кканимнинг-да г
SFX X г кканимнингдир-да г
SFX X г кканимнингмикан г
SFX X г кканимнинг-ку г
SFX X г кканимга г
SFX X г кканимгами г
SFX X г кканимгадир г
SFX X г кканимга-да г
SFX X г кканимгадир-да г
SFX X г кканимгамикан г
SFX X г кканимга-ку г
SFX X г кканимдан г
SFX X г кканимданми г
SFX X г кканимдандир г
SFX X г кканимдан-да г
SFX X г кканимдандир-да г
SFX X г кканимданмикан г
SFX X г кканимдан-ку г
SFX X г кканимда г
SFX X г кканимдами г
SFX X г кканимдадир г
SFX X г кканимда-да г
SFX X г кканимдадир-да г
SFX X г кканимдамикан г
SFX X г кканимда-ку г
SFX X г кканини г
SFX X г кканиними г
SFX X г кканинидир г
SFX X г кканини-да г
SFX X г кканинидир-да г
SFX X г кканинимикан г
SFX X г кканини-ку г
SFX X г кканининг г
SFX X г кканинингми г
SFX X г кканинингдир г
SFX X г кканининг-да г
SFX X г кканинингдир-да г
SFX X г кканинингмикан г
SFX X г кканининг-ку г
SFX X г кканига г
SFX X г кканигами г
SFX X г кканигадир г
SFX X г кканига-да г
SFX X г кканигадир-да г
SFX X г кканигамикан г
SFX X г кканига-ку г
SFX X г кканидан г
SFX X г кканиданми г
SFX X г кканидандир г
SFX X г кканидан-да г
SFX X г кканидандир-да г
SFX X г кканиданмикан г
SFX X г кканидан-ку г
SFX X г кканида г
SFX X г кканидами г
SFX X г кканидадир г
SFX X г кканида-да г
SFX X г кканидадир-да г
SFX X г кканидамикан г
SFX X г кканида-ку г
SFX X г кканимизними г
SFX X г кканимизнидир г
SFX X г кканимизни-да г
SFX X г кканимизнидир-да г
SFX X г кканимизнимикан г
SFX X г кканимизни-ку г
SFX X г кканимизнинг г
SFX X г кканимизнингми г
SFX X г кканимизнингдир г
SFX X г кканимизнинг-да г
SFX X г кканимизнингдир-да г
SFX X г кканимизнингмикан г
SFX X г кканимизнинг-ку г
SFX X г кканимизга г
SFX X г кканимизгами г
SFX X г кканимизгадир г
SFX X г кканимизга-да г
SFX X г кканимизгадир-да г
SFX X г кканимизгамикан г
SFX X г кканимизга-ку г
SFX X г кканимиздан г
SFX X г кканимизданми г
SFX X г кканимиздандир г
SFX X г кканимиздан-да г
SFX X г кканимиздандир-да г
SFX X г кканимизданмикан г
SFX X г кканимиздан-ку г
SFX X г кканимизда г
SFX X г кканимиздами г
SFX X г кканимиздадир г
SFX X г кканимизда-да г
SFX X г кканимиздадир-да г
SFX X г кканимиздамикан г
SFX X г кканимизда-ку г
SFX X г кканингизни г
SFX X г кканингизними г
SFX X г кканингизнидир г
SFX X г кканингизни-да г
SFX X г кканингизнидир-да г
SFX X г кканингизнимикан г
SFX X г кканингизни-ку г
SFX X г кканингизнинг г
SFX X г кканингизнингми г
SFX X г кканингизнингдир г
SFX X г кканингизнинг-да г
SFX X г кканингизнингдир-да г
SFX X г кканингизнингмикан г
SFX X г кканингизнинг-ку г
SFX X г кканингизга г
SFX X г кканингизгами г
SFX X г кканингизгадир г
SFX X г кканингизга-да г
SFX X г кканингизгадир-да г
SFX X г кканингизгамикан г
SFX X г кканингизга-ку г
SFX X г кканингиздан г
SFX X г кканингизданми г
SFX X г кканингиздандир г
SFX X г кканингиздан-да г
SFX X г кканингиздандир-да г
SFX X г кканингизданмикан г
SFX X г кканингиздан-ку г
SFX X г кканингизда г
SFX X г кканингиздами г
SFX X г кканингиздадир г
SFX X г кканингизда-да г
SFX X г кканингиздадир-да г
SFX X г кканингиздамикан г
SFX X г кканингизда-ку г
SFX X г кканларнингми г
SFX X г кканларнингдир г
SFX X г кканларнинг-да г
SFX X г кканларнингдир-да г
SFX X г кканларнингмикан г
SFX X г кканларнинг-ку г
SFX X г кканларимни г
SFX X г кканларимними г
SFX X г кканларимнидир г
SFX X г кканларимни-да г
SFX X г кканларимнидир-да г
SFX X г кканларимнимикан г
SFX X г кканларимни-ку г
SFX X г кканларимнинг г
SFX X г кканларимнингми г
SFX X г кканларимнингдир г
SFX X г кканларимнинг-да г
SFX X г кканларимнингдир-да г
SFX X г кканларимнингмикан г
SFX X г кканларимнинг-ку г
SFX X г кканларимга г
SFX X г кканларимгами г
SFX X г кканларимгадир г
SFX X г кканларимга-да г
SFX X г кканларимгадир-да г
SFX X г кканларимгамикан г
SFX X г кканларимга-ку г
SFX X г кканларимдан г
SFX X г кканларимданми г
SFX X г кканларимдандир г
SFX X г кканларимдан-да г
SFX X г кканларимдандир-да г
SFX X г кканларимданмикан г
SFX X г кканларимдан-ку г
SFX X г кканларимда г
SFX X г кканларимдами г
SFX X г кканларимдадир г
SFX X г кканларимда-да г
SFX X г кканларимдадир-да г
SFX X г кканларимдамикан г
SFX X г кканларимда-ку г
SFX X г кканларини г
SFX X г кканлариними г
SFX X г кканларинидир г
SFX X г кканларини-да г
SFX X г кканларинидир-да г
SFX X г кканларинимикан г
SFX X г кканларини-ку г
SFX X г кканларининг г
SFX X г кканларинингми г
SFX X г кканларинингдир г
SFX X г кканларининг-да г
SFX X г кканларинингдир-да г
SFX X г кканларинингмикан г
SFX X г кканларининг-ку г
SFX X г кканларига г
SFX X г кканларигами г
SFX X г кканларигадир г
SFX X г кканларига-да г
SFX X г кканларигадир-да г
SFX X г кканларигамикан г
SFX X г кканларига-ку г
SFX X г кканларидан г
SFX X г кканлариданми г
SFX X г кканларидандир г
SFX X г кканларидан-да г
SFX X г кканларидандир-да г
SFX X г кканлариданмикан г
SFX X г кканларидан-ку г
SFX X г кканларида г
SFX X г кканларидами г
SFX X г кканларидадир г
SFX X г кканларида-да г
SFX X г кканларидадир-да г
SFX X г кканларидамикан г
SFX X г кканларида-ку г
SFX X г кканларимизни г
SFX X г кканларимизними г
SFX X г кканларимизнидир г
SFX X г кканларимизни-да г
SFX X г кканларимизнидир-да г
SFX X г кканларимизнимикан г
SFX X г кканларимизни-ку г
SFX X г кканларимизнинг г
SFX X г кканларимизнингми г
SFX X г кканларимизнингдир г
SFX X г кканларимизнинг-да г
SFX X г кканларимизнингдир-да г
SFX X г кканларимизнингмикан г
SFX X г кканларимизнинг-ку г
SFX X г кканларимизга г
SFX X г кканларимизгами г
SFX X г кканларимизгадир г
SFX X г кканларимизга-да г
SFX X г кканларимизгадир-да г
SFX X г кканларимизгамикан г
SFX X г кканларимизга-ку г
SFX X г кканларимиздан г
SFX X г кканларимизданми г
SFX X г кканларимиздандир г
SFX X г кканларимиздан-да г
SFX X г кканларимиздандир-да г
SFX X г кканларимизданмикан г
SFX X г кканларимиздан-ку г
SFX X г кканларимизда г
SFX X г кканларимиздами г
SFX X г кканларимиздадир г
SFX X г кканларимизда-да г
SFX X г кканларимиздадир-да г
SFX X г кканларимиздамикан г
SFX X г кканларимизда-ку г
SFX X г кканларингизни г
SFX X г кканларингизними г
SFX X г кканларингизнидир г
SFX X г кканларингизни-да г
SFX X г кканларингизнидир-да г
SFX X г кканларингизнимикан г
SFX X г кканларингизни-ку г
SFX X г кканларингизнинг г
SFX X г кканларингизнингми г
SFX X г кканларингизнингдир г
SFX X г кканларингизнинг-да г
SFX X г кканларингизнингдир-да г
SFX X г кканларингизнингмикан г
SFX X г кканларингизнинг-ку г
SFX X г кканларингизга г
SFX X г кканларингизгами г
SFX X г кканларингизгадир г
SFX X г кканларингизга-да г
SFX X г кканларингизгадир-да г
SFX X г кканларингизгамикан г
SFX X г кканларингизга-ку г
SFX X г кканларингиздан г
SFX X г кканларингизданми г
SFX X г кканларингиздандир г
SFX X г кканларингиздан-да г
SFX X г кканларингиздандир-да г
SFX X г кканларингизданмикан г
SFX X г кканларингиздан-ку г
SFX X г кканларингизда г
SFX X г кканларингиздами г
SFX X г кканларингиздадир г
SFX X г кканларингизда-да г
SFX X г кканларингиздадир-да г
SFX X г кканларингиздамикан г
SFX X г кканларингизда-ку г
SFX X г гмаганнингми г
SFX X г гмаганнингдир г
SFX X г гмаганнинг-да г
SFX X г гмаганнингдир-да г
SFX X г гмаганнингмикан г
SFX X г гмаганнинг-ку г
SFX X г гмаганимни г
SFX X г гмаганимними г
SFX X г гмаганимнидир г
SFX X г гмаганимни-да г
SFX X г гмаганимнидир-да г
SFX X г гмаганимнимикан г
SFX X г гмаганимни-ку г
